臺灣臺中地方法院刑事判決　　　　　　　　　　　　　九十三年度訴字第四一八號
　　公　訴　人　臺灣臺中地方法院檢察署檢察官
　　被　　　告　甲○○
　　選任辯護人　楊玉珍律師
　　　　　　　　魏俊峰律師
右列被告因偽造文書案件，經檢察官提起公訴（九十二年度偵字第一五六四二號、九
十三年度偵字第一五六三號）及併案審理（九十三年度偵字第一三二八號、第一三六
八號、第四九八六號），本院判決如左：
    主  文
甲○○共同連續行使偽造私文書，足以生損害於公眾及他人，處有期徒刑陸月，如易
科罰金以參佰元折算壹日，緩刑參年。
如附表二應沒收之物欄所示偽造之印文均沒收。
    事  實
一、甲○○係設址於臺中市○○路二三七號「第一大人力資源管理顧問有限公司」（
    下稱「第一大人力公司」）之業務員，負責仲介客戶向設於臺北市大同區○○○
    路○段八十三號六至十樓之行政院勞工委員會（下稱勞委會）申請聘僱外籍家庭
    監護工之業務。其明知如附表一編號一至六所示之「第一大人力公司」客戶陳昭
    蓉等人之受監護人陳鴻林等人資格，均不符合勞委會公告明定受監護人須經合格
    醫師診斷證明、罹患特定病症、依巴氏量表評分總分特定分數以下之標準，而均
    無法申請外籍家庭監護工，竟與「第一大人力公司」經理林長生（另案由臺灣臺
    中地方法院檢察署以九十三年度偵字第一三六八號偵辦中）共同基於行使偽造私
    文書之概括犯意聯絡，自民國九十一年六月至同年十一月間，於代辦如附表一所
    示客戶申請聘僱外籍家庭監護工案件時，為取得核准申請所須之受監護人醫院診
    斷證明書、巴氏量表等資料，竟不思正途，未帶領受監護人至醫院看診，而由甲
    ○○依林長生之指示，向各該申請人收取每件申請案為新臺幣（下同）一萬五千
    元至二萬五千元不等之代價後，將上開申請人之證件資料，先後交由簡志保（另
    案由臺灣士林地方法院檢察署以九十三年偵字第二二九號案偵辦中）於不詳時間
    、地點以不詳方式偽造之如附表一編號一至六所示之各醫院及院長、科主任、醫
    師之印文，用以偽造各該醫院出具如附表一所示各受監護人之診斷證明書及偽造
    各該醫師開具之巴氏量表後，再交給甲○○轉交予林長生審閱後辦理送件，持以
    向勞委會申請聘僱家庭外籍監護工，足以生損害於如附表一所示各該醫院、院長
    、科主任、醫師之信譽、權益及勞委會對申請外籍家庭監護工准駁之正確性。嗣
    經行政院勞工委員會審查後，發現上開醫院之診斷證明書疑有不實之情形，並向
    醫院函詢後，得知該診斷證明書係屬偽造，始查獲上情。
二、案經勞委會告發由臺灣臺中地方法院檢察署檢察官偵查起訴及併案審理。
    理  由
一、右揭事實，業據被告甲○○於本院審理時坦承不諱（本院九十二年十一月二十八
    日訊問筆錄），並據證人王金鳳、張春暖、陳靜慧、王德鏞證述及另案被告簡志
    保、林長生、梁福平、馬正一供述在卷，復有雇主聘僱外籍勞工申請表、委任合
    約書、勞委會移送函文資料、澄清醫院及財團法人彰化基督教醫院函覆之病歷資
    料、第一大人力公司內部文件簽收單、東南亞集團員工資料表、如附表一所示偽
    造之各醫院及醫師名義出具之聘僱家庭外籍監護工專用診斷證明書、巴氏量表、
    臺灣臺中地方法院檢察署九十二年度偵字第二一二七號不起訴處分書、九十二年
    度偵字第三四五五號緩起訴處分書及本院九十二年度豐簡字第五六三號簡易判決
    書等件附卷可稽，足證被告自白與事實相符，本件事證明確，被告犯行洵堪認定
    ，應依法論科。
二、查被告將如附表二所示偽造各醫院、醫師印文出具之診斷證明書及巴氏量表轉交
    予林長生審閱後辦理送件，持以向勞委會申請聘僱家庭外籍監護工，足以生損害
    於如附表一所示各該醫院及院長、科主任、醫師之信譽、權益及勞委會對申請外
    籍家庭監護工准駁之正確性，是核被告所為，係犯刑法第二百十六條、第二百十
    條之行使偽造私文書罪。被告與林長生、簡志保等人間，有犯意之聯絡及行為之
    分擔，為共同正犯。其偽造印文於如附表二所示之診斷證明書及巴氏量表上，以
    偽造如附表二所示之診斷證明書及巴氏量表，並持之行使，該偽造印文為偽造私
    文書之階段行為，不另論罪，又偽造私文書之低度行為，應為其行使偽造私文書
    之高度行為所吸收，均不另論罪。被告先後多次犯行，時間緊接，方法相同，觸
    犯構成要件相同之罪名，顯係基於概括犯意反覆為之，為連續犯，應依刑法第五
    十六條之規定以一罪論，並加重其刑。公訴人起訴事實雖未敘及被告如附表一編
    號一、二、五所示之犯行（其中如附表編號一編號五所示之犯行為臺灣臺中地方
    法院檢察署九十三年度偵字第一三六八號併辦部分），然檢察官就犯罪事實之一
    部起訴者，其效力及於全部，該部分事實與公訴人起訴之犯罪事實既具有連續犯
    之裁判上一罪關係，依審判不可分之原則，此部分應為起訴效力所及，本院自應
    併予審究。爰審酌被告無不良前科，素行良好，為便利客戶申請外籍監護工並圖
    自己仲介獲利而為犯行，其行使不實之診斷證明書及巴氏量表以申請外籍監護工
    ，有損我國勞工權益及醫院信譽，影響勞動市場秩序匪淺，惟念及被告犯罪手段
    平和，且於本院審理中坦承犯行，尚知悔悟，犯後態度良好等一切情狀，量處如
    主文所示之刑，並諭知易科罰金之折算標準。又被告前未曾受有期徒刑以上刑之
    宣告，有臺灣高等法院被告全國前案紀錄表在卷可按，其因一時失慮致罹刑典，
    經此刑之宣告教訓，當知所警惕，信無再犯之虞，本院綜核各情，認前開對其所
    宣告之刑，以暫不執行為適當，爰併予宣告緩刑三年，以啟自新。如附表二應沒
    收之物欄所示偽造之診斷證明書及巴氏量表上之印文（含偽造之印文內容及數量
    ），均屬偽造之印文，均應依刑法第二百十九條之規定宣告沒收；至本件偽造如
    附表二編號一至六所示之診斷證明書、巴氏量表各一份，雖係被告行使偽造私文
    書犯行所用之物，惟上開文書既已送交勞委會收存，已非被告張語蓁、張瑞娟二
    人所有之物，亦非違禁物，自不予宣告沒收，併此敘明。
三、至臺灣臺中地方法院檢察署九十三年度偵字第一三二八號移送併辦意旨略以：被
    告於九十一年八月間偽造受監護人黃登煌（雇主為陳麗華）之彰化基督教醫院之
    診斷證明書、巴氏量表，再持以交由公司向勞委會申請聘僱家庭外籍監護工，足
    生損害於彰化基督教醫院，因認被告涉犯刑法第二百十六條、第二百十條之行使
    偽造私文書罪嫌等語，惟按犯罪事實應依證據認定之，無證據不得認定其犯罪事
    實，刑事訴訟法第一百五十四條第二項定有明文。又按認定不利於被告之事實，
    須依積極證據，苟積極證據不足為不利於被告事實之認定時，即應為有利於被告
    之認定，更不必有何有利之證據，最高法院三十年度上字第八一六號判例可資參
    照。訊之被告堅決否認有此部分犯行，辯稱：伊沒有經手該申請案等語。經查，
    依卷附之該申請案委任合約書簽約人欄所示（見偵字第一三二八號卷第一三頁）
    ，係由何慧珍所簽訂，核與證人即申請人陳麗華之夫黃登煌證述係由其去該公司
    找何慧珍辦理等語相符（見前揭偵查卷第一七、一八頁訊問筆錄），再徵諸卷附
    之該申請案其餘相關申辦資料，亦未有被告經辦該申請案之紀錄，難認被告有經
    辦該申請案；證人即該案簽約人何慧珍雖證稱該案係由其所簽訂等語，然其與該
    公司經理林長生均證稱對於上開情事並不知情，並委稱相關資料均交由被告處理
    送件等語，惟其等與被告間對於此部分檢察官認定之犯罪嫌疑，容有利害衝突關
    係，證人林長生復因與被告就本案有共犯關係而於另案調查中，其等所言非無諉
    責之虞，尚難僅憑其等證述及由證人何慧珍簽訂而未有被告經辦紀錄之上開申辦
    資料，逕認被告有此併辦部分之犯行，此外，復無其他積極證據足資相佐，自屬
    不能證明被告此部分犯罪，即與已起訴成罪之行使偽造私文書犯行部分無何裁判
    上一罪關係，爰將此併辦部分退還檢察官另行處理。
四、另臺灣臺中地方法院檢察署九十三年度偵字第四九八六號移送併辦意旨略以：被
    告與梁福平均為第一大人力公司業務員，於九十一年七月間，梁福平受謝忠晃夫
    婦委託，以謝忠晃之父謝百洽名義，幫辦申請外籍監護工事宜，詎梁福平竟與被
    告及一不詳姓名年籍之人共同基於偽造文書之犯意聯絡，由梁福平將謝百洽之健
    保卡正本、身分證影本，戶口名簿影本等資料交予被告，被告再轉交予該不詳姓
    名年籍之人，由該人於不詳時、地據以偽造財團法人彰化基督教醫院出具予謝百
    洽之雇主申請聘僱家庭外籍監護工專用診斷證明書，其上並蓋用偽刻之院章、醫
    師章於開立院所、病名、醫師主言、診治醫師、科主任、院長等欄及背頁巴氏量
    表上。嗣被告於不詳時、地自該人處取得偽造之診斷證明書後，旋轉交予梁福平
    ，由梁福平交由不知情之公司行政人員持向勞委會提出聘僱家庭監護工之申請，
    足生損害於勞委會對核准外籍勞工管理業務之正確性及財團法人彰化基督教醫院
    及該院醫師，因認被告涉犯刑法第二百十六條、第二百十條（併辦意旨誤載為第
    二百十四條）之行使偽造私文書罪嫌等語，惟按犯罪事實應依證據認定之，無證
    據不得認定其犯罪事實，刑事訴訟法第一百五十四條第二項定有明文。又按認定
    不利於被告之事實，須依積極證據，苟積極證據不足為不利於被告事實之認定時
    ，即應為有利於被告之認定，更不必有何有利之證據，最高法院三十年度上字第
    八一六號判例可資參照。訊之被告堅決否認有此部分犯行，辯稱：伊沒有經手該
    申請案等語。經查，同案被告梁福平於以證人身分出庭應訊時證稱該申請案係其
    承辦的，由其向孫麗文收謝忠晃父親的健保卡正本、身分證影本、戶口名簿影本
    等證件等語（見偵字第六三二九號卷第三三頁訊問筆錄），核與證人即申請人謝
    忠晃結證稱該申請案係由其委託梁福平處理等語及證人即謝忠晃之妻孫麗文結證
    稱其有與梁福廷聯繫，並交付申辦資料予梁福平等語相符（見前揭偵查卷第二五
    至二七頁、第三十五頁訊問筆錄），徵諸卷附之該申請案相關申辦資料所示，並
    未有被告經辦該申請案之紀錄，難認被告有經辦該申請案；同案被告梁福平雖供
    稱對於上開情事並不知情，並委稱相關資料均交由被告處理取得診斷證明書後，
    再交由其送予公司行政人員等語，然梁福平與被告間對於此部分檢察官認定之犯
    罪嫌疑，容有利害衝突關係，其所言非無諉責之虞，尚難僅憑其供述及由其承辦
    而未有被告經辦紀錄之上開申辦資料，逕認被告有此併辦部分之犯行，此外，復
    無其他積極證據足資相佐，自屬不能證明被告此部分犯罪，即與已起訴成罪之行
    使偽造私文書犯行部分無何裁判上一罪關係，爰亦將此併辦部分退還檢察官另行
    處理。
據上論斷，應依刑事訴訟法第二百九十九條第一項前段，刑法第二十八條、第五十六
條、第二百十六條、第二百十條、第四十一條第一項前段、第七十四條第一款、第二
百十九條，罰金罰鍰提高標準條例第二條，判決如主文。
本案經檢察官乙○到庭執行職務。
中      華      民      國    九十三    年      五      月    二十八    日
                                  臺灣臺中地方法院刑事第八庭
                                      審判長法  官     朱  光  國
                                            法  官     鍾  堯  航
                                            法  官     吳  崇  道
右正本證明與原本無異。
如不服本判決，應於判決送達後十日內向本院提出上訴狀，上訴於臺灣高等法院臺中
分院( 須附繕本 )。
                                            書記官
中      華      民      國    九十三    年      五      月    二十八    日
附錄本案論罪科刑法條全文：
刑法第二百十條
偽造、變造私文書，足以生損害於公眾或他人者，處五年以下有期徒刑。
刑法第二百十六條
行使第二百十條至第二百十五條之文書者，依偽造、變造文書或登載不實事項或使登
載不實事項之規定處斷。
附表一：
┌─┬────┬────┬───────────────────────┬
│編│雇主即  │受監護人│行使之偽造診斷證明書及巴氏量表內容            │
│號│申請客戶│        │                                              │
├─┼────┼────┼───────────────────────┼
│一│陳昭蓉  │陳鴻林  │1.偽造財團法人私立中國醫藥學院附設醫院出具陳鴻│
│  │        │        │  林於九十一年七月三十日應診，記載陳鴻林患有脊│
│  │        │        │  髓損傷、腦部外傷、甲狀腺肥大，經門診追蹤病患│
│  │        │        │  日前因不慎跌倒造成腦部外傷、脊髓壓迫損傷，目│
│  │        │        │  前行動困難，生活起居無法自行料理，仰賴他人照│
│  │        │        │  顧，需長期門診復健治療等不實內容之「雇主申請│
│  │        │        │  聘僱家庭外籍監護工專用診斷證明書」，其上並偽│
│  │        │        │  造院長林正介診斷書用章印文一枚、醫師郭啟中33│
│  │        │        │  99印文十一枚及財團法人私立中國醫藥學院附設醫│
│  │        │        │  院印文一枚（見臺灣臺中地方法院檢察署九十二年│
│  │        │        │  年度發查字第一九三八號卷第三二頁）。        │
│  │        │        │2.另偽造醫師郭啟中出具之巴氏量表一份，其上並偽│
│  │        │        │  造財團法人私立中國醫藥學院附設醫院印文二枚、│
│  │        │        │  醫師郭啟中3399印文十四枚（見右揭發查卷第三二│
│  │        │        │  、三三頁）。                                │
├─┼────┼────┼───────────────────────┼
│二│陳愛娟  │游秀雲  │1.偽造財團法人彰化基督教醫院出具游秀雲於九十一│
│  │        │        │  年九月四日應診，記載患有冠血管心臟病、急性心│
│  │        │        │  肌梗塞、兩膝慢性關節炎，因上述病情，目前行動│
│  │  │        │  困難，生活起居無人料理，需長期在家養護，仰賴│
│  │        │        │  他人照顧，宜長期門診追蹤治療等不實內容之「雇│
│  │        │        │  主申請聘僱家庭外籍監護工專用診斷證明書」，其│
│  │        │        │  上並偽造院長黃昭聲診斷書用章印文一枚、醫師黃│
│  │        │        │  重禮醫療專用章印文一枚、醫師黃重禮 53336M011│
│  │        │        │  0103印文十枚及財團法人彰化基督教醫院診斷書專│
│  │        │        │  用章印文一枚（見右揭發查卷第二三頁）。      │
│  │        │        │2.另偽造醫師黃重禮出具之巴氏量表一份，其上並偽│
│  │        │        │  造財團法人彰化基督教醫院診斷書專用章印文二枚│
│  │        │        │  、醫師黃重禮 53336M0000000印文十三枚（見右揭│
│  │        │        │  發查卷第二三、二四頁）                      │
├─┼────┼────┼───────────────────────┼
│三│王德鏞（│朱顏翠瑤│1.偽造財團法人彰化基督教醫院出具朱顏翠瑤患有類│
│  │另經臺灣│        │  風濕性關節炎、高血壓心臟病，因上述疾病行動困│
│  │臺中地方│        │  難，生活起居無法自理，仰賴他人照顧等不實內容│
│  │法院檢察│        │  之「雇主申請聘僱家庭外籍監護工專用診斷證明書│
│  │署九十二│        │  」，其上並偽造院長黃昭聲診斷專用章印文一枚、│
│  │年度偵字│        │  醫師胡仲行醫療專用章印文一枚、醫師潘文惇5370│
│  │第二一二│        │  N0000000印文十枚及財團法人彰化基督教醫院診斷│
│  │七號為不│        │  書專用章印文一枚（見臺灣臺中地方法院檢察署九│
│  │起訴處分│        │  十二年度偵字第二一二七號卷第一三頁）。      │
│  │）      │        │2.另偽造醫師潘文惇出具之巴氏量表一份，其上並偽│
│  │        │        │  造財團法人彰化基督教醫院診斷書專用章印文貳枚│
│  │        │        │  及醫師潘文惇5370N0000000印文拾參枚（見右揭偵│
│  │        │        │  查卷第十、十一頁）。                        │
├─┼────┼────┼───────────────────────┼
│四│王金鳳（│陳林秀雲│1.偽造澄清綜合醫院中港分院出具陳林秀雲於九十一│
│  │另經臺灣│        │  年十月十四日應診，記載陳林秀雲患有嚴重骨質疏│
│  │臺中地方│        │  鬆、冠狀血管心臟病、高血壓，因上述疾病造成行│
│  │法院檢察│        │  動困難，生活起居無法自行料理，需他人照顧，宜│
│  │署九十二│        │  長期門診復健治療等不實內容之「雇主申請聘僱家│
│  │年度偵字│        │  庭外籍監護工專用診斷證明書」，其上並偽造院長│
│  │第三四五│        │  林敬義印文一枚、科主任林進盛 S24印文一枚、醫│
│  │五號為緩│        │  師王壽山 S61印文十枚及澄清綜合醫院中港分院印│
│  │起訴處分│        │  文一枚（見右揭發查卷第九頁）。              │
│  │）      │        │2.另偽造醫師王壽山出具之巴氏量表一份，其上並偽│
│  │        │        │  造澄清綜合醫院中港分院印文二枚、醫師王壽山 S│
│  │        │        │  61印文十三枚（見右揭發查卷第九、十頁）。    │
├─┼────┼────┼───────────────────────┼
│五│陳靜慧  │陳心玲  │1.偽造澄清綜合醫院中港分院出具陳心玲於九十一年│
│  │        │        │  年十月十四日應診，記載陳心玲患有甲狀腺肥大、│
│  │        │        │  類風濕性關節炎、尿蛋白，經門診追蹤病人因上述│
│  │        │        │  疾病，目前行動不便，生活起居無法自理，須仰賴│
│  │        │        │  他人照顧，需長期治療等不實內容之「雇主申請聘│
│  │        │        │  僱家庭外籍監護工專用診斷證明書」，其上並偽造│
│  │        │        │  院長林敬義印文一枚、醫師吳明皙 S20印文十一枚│
│  │        │        │  及澄清綜合醫院中港分院印文一枚（見右揭發查卷│
│  │        │        │  第二七頁）。                                │
│  │        │        │2.另偽造醫師吳明皙出具之巴氏量表一份，其上並偽│
│  │        │        │  造澄清綜合醫院中港分院印文二枚、醫師吳明皙 S│
│  │        │        │  20印文十三枚（見右揭發查卷第二七、二八頁）。│
├─┼────┼────┼───────────────────────┼
│六│張春暖（│張慶賜  │1.偽造澄清綜合醫院中港分院出具張慶賜於九十一年│
│  │另經本院│        │  年十月十四日應診，記載張慶賜患有兩膝退化性關│
││以九十二│        │  節炎、高血壓、阻塞性肺炎，病人目前行動困難，│
│  │年度豐簡│        │  躺臥在床，無法自行料理生活起居，須仰賴他人照│
│  │字第五六│        │  顧，需長期門診治療等不實內容之「雇主申請聘僱│
│  │三號判處│        │  家庭外籍監護工專用診斷證明書」，其上並偽造院│
│  │有期徒刑│        │  長林敬義印文一枚、科主任林進盛 S24印文一枚、│
│  │三月確定│        │  醫師王壽山 S61印文十枚及澄清綜合醫院中港分院│
│  │）      │        │  文一枚（見臺灣臺中地方法院檢察署九十二年度偵│
│  │        │        │  字第三四五四號卷第九頁）。                  │
│  │        │        │2.另偽造醫師王壽山出具之巴氏量表一份，其上並偽│
│  │        │        │  造澄清綜合醫院中港分院印文二枚、醫師王壽山 S│
│  │        │        │  61印文十四枚（見右揭偵查卷第十、十一頁）。  │
└─┴────┴────┴───────────────────────┴
附表二：
┌─┬──────────────────┬───────────────
│編│文件名稱                            │應沒收之物（偽造之印文及數量）
│號│                                    │
├─┼──────────────────┼───────────────
│一│附表一編號一：                      │財團法人私立中國醫藥學院附設醫
│  │偽造財團法人私立中國醫藥學院附設醫院│院印文壹枚、院長林正介診斷書用
│  │出具之「雇主申請聘僱家庭外籍監護工專│章印文壹枚、醫師郭啟中3399印文
│  │用診斷證明書」壹紙                  │拾壹枚。
│  ├──────────────────┼───────────────
│  │巴氏量表壹份                        │財團法人私立中國醫藥學院附設醫
│  │                                    │院印文貳枚、醫師郭啟中3399印文
│  │                                    │拾肆枚。
├─┼──────────────────┼───────────────
│二│附表一編號二：                      │財團法人彰化基督教醫院印文壹枚
│  │偽造財團法人彰化基督教醫院出具之「雇│、院長黃昭聲診斷書專用章印文壹
│  │主申請聘僱家庭外籍監護工專用診斷證明│枚、醫師黃重禮醫療專用章印文壹
│  │證明書」壹紙                        │枚、醫師黃重禮 53336M0000000印
│  │                                    │文拾枚。
│  ├──────────────────┼───────────────
│  │巴氏量表壹份                        │財團法人彰化基督教醫院印文貳枚
│  │                                    │、醫師黃重禮 53336M0000000印文
│  │                                    │拾參枚。
├─┼──────────────────┼───────────────
│三│附表一編號三：                      │財團法人彰化基督教醫院印文壹枚
│  │偽造財團法人彰化基督教醫院出具之「雇│、院長黃昭聲診斷書專用章印文壹
│  │主申請聘僱家庭外籍監護工專用診斷證明│枚、醫師胡仲行醫療專用章印文壹
│  │證明書」壹紙                        │枚、醫師潘文惇5370N0000000印文
│  │      │文拾枚。
│  ├──────────────────┼───────────────
│  │巴氏量表壹份                        │財團法人彰化基督教醫院印文貳枚
│  │                                    │、醫師潘文惇5370N0000000印文拾
│  │                                    │參枚。
├─┼──────────────────┼───────────────
│四│附表一編號四：                      │澄清綜合醫院中港分院印文壹枚、
│  │偽造澄清綜合醫院中港分院出具之「雇主│院長林敬義印文壹枚、科主任林進
│  │申請聘僱家庭外籍監護工專用診斷證明書│盛章S24印文壹枚、醫師王壽山S61
│  │」壹紙                              │印文拾枚。
│  ├──────────────────┼───────────────
│  │巴氏量表壹份                        │澄清綜合醫院中港分院印文貳枚、
│  │                                    │醫師王壽山S61印文拾參枚。
├─┼──────────────────┼───────────────
│五│附表一編號五：                      │澄清綜合醫院中港分院印文壹枚、
│  │偽造澄清綜合醫院中港分院出具之「雇主│院長林敬義印文壹枚、醫師吳明皙
│  │申請聘僱家庭外籍監護工專用診斷證明書│S20印文拾壹枚。
│  │」壹紙                              │
│  ├──────────────────┼───────────────
│  │巴氏量表壹份                        │澄清綜合醫院中港分院印文貳枚、
│  │                                    │醫師吳明皙S20印文拾參枚。
├─┼──────────────────┼───────────────
│六│附表一編號六：                      │澄清綜合醫院中港分院印文壹枚、
│  │偽造澄清綜合醫院中港分院出具之「雇主│院長林敬義印文壹枚、科主任林進
│  │申請聘僱家庭外籍監護工專用診斷證明書│盛章S24印文壹枚、醫師王壽山S61
│  │」壹紙                              │印文拾枚。
│  ├──────────────────┼───────────────
│  │巴氏量表壹份          │澄清綜合醫院中港分院印文貳枚、
│  │                                    │醫師王壽山S61印文拾肆枚。
└─┴──────────────────┴───────────────
